臺灣臺中地方法院民事裁定
              110年度聲字第412號
聲  請  人  趙金葉  
相  對  人  陳柏誠  

上列當事人間確認本票債權不存在事件（本院110年度簡上字第4
92號），聲請人聲請停止執行，本院裁定如下：
    主  文
聲請人供擔保新臺幣15,000元後，臺灣臺中地方法院110年度司
執字第153550號給付票款強制執行事件所為之執行程序，於本院
110年度簡上字第492號確認本票債權不存在事件判決確定、撤回
或和解前，暫予停止。
    理  由
一、按發票人主張本票係偽造、變造者，於本票准予強制執行裁
    定送達後20日內，得對執票人向為裁定之法院提起確認之訴
    。發票人主張本票債權不存在而提起確認之訴不合於第1項
    之規定者，法院依發票人聲請，得許其提供相當並確實之擔
    保，停止強制執行。非訟事件法第195條第1項、第3項分別
    定有明文。又該法第195條第3項之擔保，係備供債權人因停
    止執行所受損害之賠償，其數額應依標的物停止執行後，債
    權人未能即時受償或利用該標的物所受之損害額，或其因另
    供擔保強制執行所受之損害額定之，非以標的物之價值或其
    債權額為依據。
二、經查，相對人持聲請人名義所簽發面額新臺幣（下同）15萬
    元之本票（發票日110年4月18日、到期日110年4月25日、票
    號CH662256，下稱系爭本票），向本院聲請裁定准予強制執
    行，經本院簡易庭司法事務官於110年5月19日以110年度司
    票字第2699號裁定（下稱系爭本票裁定）准予強制執行，聲
    請人於110年6月4日收受系爭本票裁定之送達。聲請人繼於1
    10年7月5日始對相對人提起確認本票債權不存在訴訟（110
    年度中簡字第2513號），現正上訴而由本院以110年度簡上
    字第492號確認本票債權不存在事件審理中。另相對人嗣於1
    10年12月13日持系爭本票裁定對聲請人之財產聲請強制執行
    （本院110年度司執字第153550號給付票款強制執行事件，
    下稱系爭執行事件），現正執行進行中尚未終結等情，業據
    本院調閱上開訴訟及執行事件卷宗核閱屬實。聲請人雖主張
    系爭本票乃係偽造，但未於系爭本票裁定送達後20日內提起
    確認之訴，爰依非訟事件法第195條第3項規定，許其提供相
    當並確實之擔保而停止強制執行。
三、本院審酌相對人聲請執行之系爭本票面額為15萬元，因停止
    執行所受之損害，為未能即時受償該款項之利息損害。又本
    件民事訴訟之訴訟標的價額未逾150萬元，為不得上訴第三
    審之事件，依各級法院辦案期限實施要點第2條第7款規定，
    其第二審之辦案期限為2年，爰以此期間及週年利率5%作為
    相對人因聲請人供擔保而無法即時受償之遲延利息計算基準
    。是本件聲請人因聲請停止系爭執行事件所應供擔保之金額
    以15,000元（計算式：15萬元×5%×2年=15,000元）為允當。
四、據上論結，本件聲請為有理由，爰裁定如主文。
中　　華　　民　　國　　111 　年　　1 　　月　　5 　　日
　　            民事第四庭  審判長法  官  黃渙文 
　　                              法  官  蔡家瑜
                                  法  官  林宗成
正本係照原本作成。
正本係照原本作成。如不服本裁定，應於送達後10日內向本院提
出抗告狀（須附繕本），並繳納抗告裁判費新臺幣1,000元。
中　　華　　民　　國　　111 　年　　1 　　月　　5 　　日
                                  書記官  陳念慈